Inventaris van het archief van de Contactcommissie van de Codex Alimentarius
Nationaal Archief, Den Haag
Ministerie van Landbouw: Contactcommissie van de Codex Alimentarius
LNV / Codex Alimentaris
1958-1989
L6
2.20 meter; 149 inventarisnummers.
Normale geschreven, getypte en gedrukte documenten, geen bijzondere handschriften.
Nationaal Archief, Den Haag
Ministerie van Landbouw / Contactcommissie van de Codex Alimentarius
Codex Alimentarius Commission
Codex Alimentarius Executive Committee
Codex Committee for Europe
Codex Committee for Latin America
Codex Committee on Agriculture Problems
Working Party on Standardization of Perishable Produce
Codex Committee on Food Additives
Codex Committee on Food Hygiene
Codex Group of Experts on Standardization of Quick Frozen Foods
Codex Committee on Food Labelling
Codex Committee on Methods of Analysis and Sampling
Codex Committee on General Principles
Codex Committee on Foods for Special Dietary Uses
Codex Committee on Pesticide Residues
Technical Committee van het International Programme on Chemical Safety, ook wel IPCS
Codex Committee on Residues of Veterinary Drugs in Foods
Codex Committee on Cacao Products and Chocolate
Codex Committee on Cereals and Cereal Products
Codex Committee on Edible Ices
Codex Committee on Fats and Oils
Codex Committee on Fish and Fishery Products
Codex Committee on Meat and Meat Products
Codex Committee on Meat Hygiene
Codex Committee on Processed Meat and Poultry Products
Codex Committee on Milk and Milk Products
Joint FAO/WHO Committee of Government Experts on the Code of Principles Concerning Milk and Milk Products
Codex Committee on Mineralwaters
Codex Committee on Processed Fruits and Vegetables
Group of Experts On Standardization of Fruit Juices
Codex Committee on Soups and Broths
Codex Committee on Sugars
Codex Committee on Vegetable Proteins
Stuurgroep Acceptatie Codex Normen
Het archief bevat voornamelijk rapporten en stukken betreffende vergaderingen van de diverse (sub)commissies van de Codex Alimentarius Commission die zich bezighouden met de ontwikkeling van internationale normen en richtlijnen voor voedselproducten en voedselveiligheid.
Archiefvorming
Geschiedenis van de archiefvormer
Aan het einde van de jaren 1950 stelden veel overheden vast dat hun internationale handel in voedingsmiddelen alleen maar zou toenemen. Dit betekende dat er naast een nationale voedselwetgeving, ook behoefte was aan internationale afspraken op het gebied van voedselproducten. Het doel was het bewerkstelligen van internationale voedselveiligheid, alsmede het stimuleren van een eerlijke handel in voedselproducten.
In 1962 werd daarom door de Verenigde Naties de Codex Alimentarius (Latijn voor voedingsmiddelenregels) opgericht. De Codex Alimentarius werd opgezet als een intergouvernementele organisatie en viel onder de gezamenlijke verantwoordelijkheid van zowel de Food and Agricultural Organisation (FAO), als de World Health Organisation (WHO). Op het moment van schrijven is circa 98% van de wereldbevolking in de Codex Alimentarius vertegenwoordigd.
In het kader van het 'Joint FAO/WHO Food Standards Programme' richtten de FAO en de WHO de Codex Alimentarius Commission (CAC) op, welke het hoogste besluitvormende orgaan van de Codex Alimentarius was. Onder de CAC werd een steeds variërend aantal comités geschaard, afhankelijk van de behoefte om een bepaald onderwerp aan de kaak te stellen.
De comités behandelden ieder een specifiek thematisch onderwerp, variërend van algemene thema's als veiligheid en hygiëne, verwerking en opslag, etikettering, verpakking, alsmede specifieke thema's geordend naar productgroep, zoals bijvoorbeeld vis en visproducten, verwerkt of vers fruit en groenten.
In deze comités namen vertegenwoordigers plaats uit overheden, het bedrijfsleven, de wetenschap en consumentenorganisaties. In Nederland waren de Ministeries van Volksgezondheid, Welzijn en Sport (VWS) en van Landbouw, Natuur en Voedselkwaliteit (LNV) verantwoordelijk voor het inbrengen van het Nederlandse standpunt, nadat zij weliswaar goed geïnformeerd waren door wetenschappers en het bedrijfsleven.
Ieder land wat lid is van de Codex Alimentarius draagt zorg voor een Codex Contact Point (CCP). Deze fungeert als aanspreekpunt en coördinator voor alle Codex-zaken in een land. In Nederland was de CCP beter bekend als Contactcommissie voor de Codex Alimentarius. Zij had een administratief en secretarieel ondersteunende rol voor alle betrokkenen en geïnteresseerden in Nederland.
De Codex Alimentarius beperkte zich echter tot het ontwikkelen en actualiseren van regionale en wereldwijde normen, richtlijnen en aanbevelingen. Hierdoor speelde ze echter wel een belangrijke rol in het mondiaal uniformeren van de wetgeving op het gebied van voedselproducten, in het bijzonder op het gebied van voedselveiligheid.
Door het bijna gelijktijdige ontstaan en verder ontwikkelen van de Codex Alimentarius en de Europese Gemeenschap, ontstond er zowel inhoudelijk als organisatorisch soms wat onduidelijkheid over de vormen van overleg en taakverdeling tussen de verschillende onderdelen van de organisaties. Dit naast andere, vaak linguïstische georiënteerde moeilijkheden in de samenwerking en afstemming.
(Bron: http://www.codexalimentarius.nl)
Geschiedenis van het archiefbeheer
Door het internationale karakter van de Codex Alimentarius zijn een zeer groot aantal stukken in verschillende talen opgesteld. Zo zijn er in dit archief stukken in het Engels, Frans, Duits, Spaans en uiteraard het Nederlands aangetroffen.
In het archief zijn ook een aantal stukken aangetroffen die buiten de periode van het archiefblok vallen, te beginnen bij 1958. Dit zijn stukken die in verband staan met het oprichten van de Codex Alimentarius, de CAC en de Contactcommissie.
Van dit archief van de Contactcommissie van de Codex Alimentarius is slechts ten dele een inventaris aangetroffen. Naast de nummering werd er een korte, moeilijk leesbare beschrijving van de inhoud gegeven. De mappen zelf droegen ook een gelijksoortige handgeschreven beschrijving. De meeste mappen bevatten ook tabbladen om verschillende onderwerpen of jaren te scheiden.
In de ordening van het werkarchief van de secretaris van de contactcommissie en het secretariaatsarchief van het Committee on Food Additives (CCFAC) was moeilijk een duidelijke lijn te ontdekken. De mappen waren in kleine thematische stukken te delen, die vervolgens chronologisch geordend waren. Deze mappen, met als onderwerp de themacommissies, vormen een samenhangend geheel, hoewel deze samenhang aan het chronologische begin of einde soms verstoord werd door het begin of einde van een volgend thematisch stuk.
Wellicht ligt in de onduidelijke ordening ook de oorsprong dat er in diverse reeksen jaren ontbreken. Enerzijds ligt dit in het feit dat de stukken simpelweg niet zijn aangetroffen, anderzijds hebben er in sommige jaren ook geen besprekingen plaatsgevonden. Ook komt het voor dat er in een bepaald jaar wél besprekingen plaatsgevonden hebben, maar hebben de Nederlandse vertegenwoordigers geen aanleiding gezien commentaar te leveren of aanwezig te zijn bij de vergadering.
Tijdens het bewerken van het archief werd er in één map de inventarissen van eerder vernietigde werkarchieven aangetroffen. Hierbij ging het om werkarchieven op het gebied van Algemene Zaken, Kernenergie en Straling, het Directoraat Generaal van Landbouw en Voedselvoorziening, Onderscheidingen en Organisaties.
De verwerving van het archief
Overbrenging van een overheidsarchief
Inhoud en structuur van het archief
01.01.02
Selectie en vernietiging
Het selecteren voor vernietiging heeft plaatsgevonden op basis van de volgende selectielijsten:
Selectielijst voor de neerslag van de handelingen van de Minister van Landbouw, Natuur en Voedselkwaliteit en de onder hem ressorterende actoren op het beleidsterrein Landbouwkwaliteit en voedselveiligheid en kwaliteit van het uitgangsmateriaal en biotechnologie over de periode vanaf 1945'. Deze lijst is gepubliceerd in de Staatscourant van 21 mei 2007, nr. 95 / pag. 8: Handelingnummers 3, 9, 479, 480, 481.
Selectielijst voor de neerslag van de handelingen van de Minister van Landbouw, Natuur en Voedselkwaliteit en de onder hem ressorterende actoren op het beleidsterrein Overheidsinformatievoorziening over de periode 1945 - 1999'. Deze lijst is gepubliceerd in de Staatscourant van 20 oktober 2003, nr. 202 / pag. 12: Handelingnummer 119
De omvang van het archief was voorafgaand aan de bewerking circa 28 meter. Na de bewerking resteerde circa 2,4 meter te bewaren materiaal.
Ordening van het archief
De klassieke inventaris is onderverdeeld in de rubrieken Contactcommissie voor de Codex Alimentarius, de Codex Alimentarius Commissie, de Codex Comités en Groepen. Zes van de comités hebben gerelateerde subcomités als subrubriek. Vrijwel elke rubriek kent losse eenheden en reeksen. De reeksen hebben betrekking op periodieke vergaderingen en publicaties. Deze stukken zijn chronologisch per jaar of aantal jaren samengevoegd tot eenheid.
Deze ordening heeft nagenoeg geen relatie meer met de originele wijze van ordenen door de archiefvormer. Doordat er binnen de dossiers geselecteerd is, werd het mogelijk om gelijksoortige stukken op chronologische volgorde samen te voegen en daarmee de gebruikersvriendelijkheid van het archief te vergroten.
Aanwijzingen voor de gebruiker
Openbaarheidsbeperkingen
Volledig openbaar.
Materiële beperkingen
Aanvraaginstructie
Openbare archiefstukken kunnen online worden aangevraagd en gereserveerd. U kunt dit ook via de terminals in de studiezaal van het Nationaal Archief doen. Om te kunnen reserveren dient u de volgende stappen te volgen:
U maakt een profiel aan op www.gahetna.nl, en logt vervolgens in
Via de archiefinventaris (alleen de beschrijvingen met rode nummers) selecteert u het gewenste archiefstuk door op de knop 'Reserveren' te klikken
In het volgende scherm geeft u aan op welke dag u het archiefstuk wilt inzien
Indien u zich bevindt in de studiezaal en een tafelnummer heeft ontvangen kunt u dit nummer vermelden. Als u geen tafelnummer heeft kunt u tafelnummer 777 laten staan
Vervolgens bevestigt u uw reservering door deze te versturen.
Verwant materiaal
Beschikbaarheid van kopieën
Beschrijving van de series en archiefbestanddelen
- CONTACTCOMMISSIE VOOR DE CODEX ALIMENTARIUS, 1
  - Stukken betreffende het instellen van de contactcommissie voor de Codex Alimentarius en het benoemen van haar leden., 1963 - 1970; 1; omslag
    deels ongesorteerd.
  - Stukken betreffende het intern vaststellen van procedures en standpunten., 1963 - 1970; 2; omslag
    bevat ook de procedures, principes en statuten van de Codex Alimentarius Commission.
  - Stukken betreffende het voorbereiden, houden en nabespreken van vergaderingen van de Contactcommissie voor de Codex Alimentarius., 1963 - 1989; 3-7
    de jaren 1986 - 1988 ontbreken.
    - 1963 - 1970, 3; pak
    - 1971 - 1975, 4; pak
    - 1976 - 1979, 5; pak
    - 1980 - 1985, 6; omslag
    - 1989, 7; omslag
  - Stukken betreffende het houden van een bespreking van leden van de Contactcommissie met de hoofden van delegaties voor de Codex Committees., 1976; 8; omslag
  - Verslag van de vergadering met verschillende landbouwvertegenwoordigers met betrekking tot de Codex Alimentarius., 1980; 9; omslag
  - Verslag van de vergadering met de voorzitters van de Nederlandse Codex delegaties., 1985; 10; omslag
- CODEX ALIMENTARIUS COMMISSION, 2
  - Stukken betreffende het instellen van de Codex Alimentarius Commission., 1958 - 1964; 11; pak
    Deze stukken zijn afkomstig uit het werkarchief van prof. Dols en daarom ongesorteerd bewaard. Hierdoor zijn niet alle stukken relevant.
  - Stukken betreffende het geven van commentaar op stukken van de Codex Alimentarius Commission met betrekking tot standaarden., 1964 - 1968; 12-13
    de jaren 1965 - 1967 ontbreken.
    - 1964, 12; omslag
    - 1968, 13; omslag
  - Stukken betreffende het voorbereiden, houden en nabespreken van vergaderingen van de Codex Alimentarius Commission., 1965 - 1989; 14-21
    de jaren 1975 en 1980 ontbreken.
    - 1965 - 1968, 14; pak
    - 1969 - 1970, 15; omslag
    - 1971 - 1974, 16; omslag
    - 1976 - 1979, 17; omslag
    - 1981, 18; pak
      bevat stukken van vergaderingen van het Codex Committee for Europe met betrekking tot de Codex Alimentarius Commission.
    - 1983 - 1985, 19; omslag
    - 1987, 20; pak
      bevat stukken van het Codex Committee for Europe met betrekking tot vergaderingen van de Codex Alimentarius Commission.
    - 1989, 21; pak
  - Stukken betreffende het lidmaatschap van Nederland aan de Codex Alimentarius Commission, alsmede het vaststellen van de organisatie daaromtrent en van andere activiteiten inzake Codex., 1966 - 1970; 22; omslag
    ongesorteerd bewaard.
  - Stukken betreffende het voeren van overleg met betrekking tot de procedure van het opstellen van standaarden door de Codex Alimentarius Commission., 1968; 23; omslag
  - Recommended International Standards., 1969 - 1979; 24-38
    - Analysis and Sampling, 1970 - 1974, 24; omslag
    - Edible Fats and Oils, 1969 - 1970, 25; pak
      bevat ook diverse Nederlandse commentaren op de 'Recommended Standards'.
    - Fish and Fishery Products, 1969 - 1979, 26; pak
    - Food Additives, 1973, 27; omslag
    - Fruit Juices, 1971 - 1976, 28; omslag
    - Fungi and Fungus Products, 1970, 29; omslag
    - Honey, 1969, 30; omslag
    - Hygienic Practice for Food, 1971 - 1976, 31; omslag
    - Meat Products, 1974 - 1978, 32; omslag
    - Milk and Milkproducts, 1972 - 1973, 33; omslag
    - Pesticide Residues, 1979, 34; omslag
      bevat bijlagen.
    - Processed Fruits and Vegetables, 1969 - 1976, 35; pak
    - Quick Frozen Foods, 1970 - 1976, 36; omslag
    - Special Dietary Foods, 1971 - 1974, 37; omslag
    - Sugar, 1969, 38; omslag
  - Vergaderverslag van de Codex Alimentarius Commission met betrekking tot de regio Africa., 1973; 39; omslag
  - Vergaderverslag van de Codex Alimentarius Commission met betrekking tot de regio Azië., 1973; 40; omslag
  - Procedurehandleidingen van de Codex Alimentarius Commission., 1973 - 1986; 41; pak
    bevat de derde, vierde, vijfde en zesde uitgave.
  - Rapport "Guidelines for Developing an Effective National Food Control System"., 1977; 42; omslag
  - Publicaties 'Summary of Acceptances - Part I, World-wide and Regional Codex Standards' van de Codex Alimentarius Commission., 1983 - 1986; 43-45
    - deel 1, 2e herziening, 1983, 43; pak
    - deel 1, 3e herziening, 1983, 44; pak
    - deel 1, 4e herziening, 1986, 45; omslag
  - Codex Alimentarius Executive Committee, 2.1
    - Stukken betreffende het geven van commentaar op stukken ter behandeling door de Codex Alimentarius Commission., 1981; 46; omslag
    - Vergaderverslag van de 35e zitting van het Executive Committee van de Codex Alimentarius Commission., 1988; 47; omslag
- CODEX COMITÉS EN GROEPEN, 3
  - Comités met betrekking tot regio, 3.1
    - Codex Committee for Europe, 3.1.1
      ook wel Codex Coordinating Committee on Europe en de Europese Raad van de Codex Alimentarius.
      - Stukken betreffende het opzetten van het Codex Committee for Europe, alsmede haar financiering uit het Trust Fund., 1961 - 1965; 48; omslag
      - Vergaderverslag van de vijfde conferentie van de Conseil Europeen du Codex Alimentarius., 1962; 49; omslag
      - Vergaderverslag van de voorzittervergadering van de Expertcommissies van de Codex Alimentarius met de Coordinator van de Europese regio gedurende de Joint FAO/WHO conference on Food Standards., 1962 - 1963; 50; omslag
      - Stukken betreffende het voorbereiden, houden en nabespreken van algemene periodieke vergaderingen van het Codex Committee for Europe., 1964 - 1988; 51-53
        de jaren 1983 - 1987 ontbreken.
        - 1964 - 1970, 51; omslag
        - 1971 - 1982, 52; pak
        - 1988, 53; omslag
      - Stukken betreffende het opstellen van een Europese standaard voor honing., 1968 - 1969; 54; omslag
        bevat ook de "Recommended European Regional Standard for Honey".
      - Stukken betreffende het houden van coördinatievergaderingen met betrekking tot specifieke onderwerpen die behandeld worden in de comité's., 1972 - 1984; 55-57
        de jaren 1978 en 1987 ontbreken.
        - 1972 - 1977, 55; omslag
          bevat stukken met betrekking tot mineraalwater en tafelolijven.
        - 1979 - 1980, 56; omslag
        - 1981 - 1988, 57; omslag
          1987 ontbreekt.
      - Stukken betreffende het houden van voorbesprekingen door de Nederlandse delegatie met betrekkingen tot comité-overleg met een specifiek werkveld., 1982 - 1983; 58; omslag
        in deze vergaderingen worden meerdere specifieke producten besproken.
      - Publicatie 'Introducing Codex Alimentarius'., 1988; 59; omslag
    - Codex Committee for Latin America, 3.1.2
      - Vergaderverslag van de eerste vergadering van het Coördinating Committee for Latin America., 1976; 60; omslag
  - Comités met betrekking tot algemene onderwerpen, 3.2
    - Codex Committee on Agriculture Problems, 3.2.1
      eerder de UN/ECE Working Party on Standardization of Perishable Produce.
      - Vergaderverslagen van de UN/ECE Working Party on Standardization of Perishable Produce., 1980 - 1987, 1989; 61; omslag
      - Working Party on Standardization of Perishable Produce, 3.2.1.1
        - Vergaderverslagen van de Group of Experts on Standardization of Seed Potatoes., 1982; 62; omslag
        - Vergaderverslagen van de Group of Experts on Standardization of Cut Flowers., 1982 - 1985; 63; omslag
        - Vergaderverslagen van de ECE Group of Experts on Standardization of Poultry Meat., 1982 - 1988; 64; omslag
          deze groep maakte onderdeel uit van het Codex Committee on Agriculture Problems, niet van het Codex Committee on Processed Meat and Poultry Products.
        - Vergaderverslagen van de Group of Experts on Standardization of Early and Ware Potatoes., 1985; 65; omslag
        - Vergaderverslagen van de Group of Experts on Co-ordination of Standardization of Fresh Fruit and Vegetables., 1987 - 1988; 66; omslag
    - Codex Committee on Food Additives, 3.2.2
      - Stukken betreffende het voorbereiden, houden en nabespreken van vergaderingen van het Codex Committee on Food Additives., 1964 - 1989; 67-71
        - 1964 - 1969, 67; omslag
        - 1970 - 1979, 68; pak
          bevat tevens stukken van vergaderingen van het Codex Committee for Europe met betrekking tot voedseltoevoegingen.
        - 1980 - 1984, 69; omslag
        - 1985 - 1988, 70; pak
          bevat diverse technische rapporten in het Engels, Spaans en Frans.
        - 1989, 71; pak
          bevat diverse technische en toxicologische rapporten in het engels, spaans en frans.
      - Stukken betreffende het geven van commentaar met betrekking tot de Codex List of Flour Treatment Agents., 1969; 72; omslag
      - Stukken betreffende het voorbereiden, houden en nabespreken van vergaderingen van het Technisch Secretariaat van het Codex Committee on Food Additives., 1971; 73; omslag
      - Vergaderverslagen van de Codex EG / Coordination Codex Committee on Food Additives., 1979 - 1983; 74; omslag
      - Uitgave "Resolutions", met daarin de uitleg van de grondbeginselen van het functioneren van de Codex Alimentarius Europaeus, ook wel Europese Raad van de Codex Alimentarius genoemd., [1963]; 75; omslag
        bevat naast de Engelstalige, ook de Frans- en Duitstalige uitgave.
    - Codex Committee on Food Hygiene, 3.2.3
      - Stukken betreffende het voorbereiden, houden en nabespreken van vergaderingen van het Codex Committee on Food Hygiene., 1964 - 1988; 76-79
        het jaar 1980 ontbreekt.
        - 1964 - 1970, 76; omslag
          bevat "Draft Provisional Hygiene Standards", opgesteld door de Nederlandse delegatie, alsmede de "Recommended International Code of Practice General Principles of Food Hygiene" van de Codex Alimentarius Commission.
        - 1971 - 1979, 77; pak
        - 1981 - 1984, 78; omslag
          bevat tevens stukken van vergaderingen van het Codex Committee for Europe met betrekking tot voedselhygiene.
        - 1985 - 1988, 79; omslag
      - Stukken betreffende het geven van commentaar met betrekking tot de Code of Hygienic Practice for Poultry and Poultry Parts., 1970; 80; omslag
        deze stukken zijn gevormd vanuit het kader van een code opgesteld door het Codex Committee on Food Hygiene en niet door de Codex Committee on Processed Meat and Poultry Products.
      - Stukken betreffende het geven van commentaar op de 'Proposed Draft' van de Provisional Code of Hygienic Practice for Eggs and Egg Products., 1970; 81; omslag
      - Vergaderverslagen van de Group of Experts on Standardization of Egg Products., 1983 - 1984, 1986 - 1988; 82; omslag
        verslagen bevatten vaak ook delen met betrekking tot gevogelte-producten.
      - Codex Group of Experts on Standardization of Quick Frozen Foods, 3.2.3.1
        - Stukken betreffende het voorbereiden, houden en nabespreken van vergaderingen van de Economic Commission for Europe en Codex Group of Experts on Standardization of Quick Frozen Foods., 1971 - 1981; 83-84
          1979 ontbreekt.
          - 1971 - 1978, 83; pak
            bevat tevens stukken van vergaderingen van het Codex Committee for Europe met betrekking tot bevroren voedsel.
          - 1980 - 1981, 84; omslag
        - Publicatie behorende bij het "Symposium on Frozen and Quick Frozen Food - New aspects for agricultural production and marketing"., 1977; 85; omslag
    - Codex Committee on Food Labelling, 3.2.4
      - Stukken betreffende het voorbereiden, houden en nabespreken van vergaderingen van het Codex Committee on Food Labelling., 1965 - 1989; 86-89
        de jaren 1986 en 1988 ontbreken.
        - 1965 - 1970, 86; omslag
          bevat de "Recommended International General Standard for the Labelling of Prepackaged Foods" van de Codex Alimentarius Commission.
        - 1971 - 1979, 87; omslag
          bevat tevens stukken van vergaderingen van het Codex Committee for Europe met betrekking tot het etiketteren van levensmiddelen.
        - 1980 - 1985, 88; omslag
        - 1987, 1989, 89; omslag
    - Codex Committee on Methods of Analysis and Sampling, 3.2.5
      - Stukken betreffende het voorbereiden, houden en nabespreken van vergaderingen van het Codex Committee on Methods of Analysis and Sampling., 1967 - 1989; 90-93
        de jaren 1980, 1985, 1987 - 1988 ontbreken.
        - 1967 - 1970, 90; omslag
        - 1971 - 1979, 91; omslag
        - 1981 - 1984, 92; omslag
        - 1986, 1989, 93; omslag
    - Codex Committee on General Principles, 3.2.6
      - Stukken betreffende het voorbereiden, houden en nabespreken van vergaderingen van het Codex Committee on General Principles., 1965 - 1989; 94-96
        de jaren 1969 - 1973, 1980, 1982 - 1985, 1987 - 1988 ontbreken.
        - 1965 - 1968, 94; omslag
          bevat het rapport van derde vergadering van het comité, uitgewerkt door Nederland.
        - 1974 - 1979, 95; pak
          bevat tevens stukken van vergaderingen van het Codex Committee for Europe met betrekking tot algemene regelingen.
        - 1981, 1986, 1989, 96; omslag
    - Codex Committee on Foods for Special Dietary Uses, 3.2.7
      ook wel Codex Committee on Nutrition and Foods for Special Dietary Uses.
      - Stukken betreffende het voorbereiden, houden en nabespreken van vergaderingen van het Codex Committee on Foods for Special Dietary Uses., 1968 - 1988; 97-100
        de jaren 1979 en 1986 ontbreken.
        - 1968 - 1970, 97; omslag
        - 1971 - 1978, 98; omslag
          bevat tevens stukken van vergaderingen van het Codex Committee for Europe met betrekking tot dieetvoeding.
        - 1980 - 1985, 99; omslag
        - 1987 - 1988, 100; omslag